【裁判字號】    90,交易,489
【裁判日期】    900817
【裁判案由】    公共危險
【裁判全文】
臺灣臺中地方法院刑事判決                          九十年度交易字第四八九號
    公  訴  人  臺灣台中地方法院檢察署檢察官
    被      告  乙○○
                丙○○
右列被告等因公共危險等案件，經檢察官提起公訴（九十年度偵字第二二九七號、第
三九四三號），本院判決如左：
    主  文
乙○○服用酒類，不能安全駕駛動力交通工具而駕駛，處拘役肆拾日，如易科罰金，
以參佰元折算壹日。
乙○○、丙○○被訴過失傷害部分，均公訴不受理。
    事  實
一、乙○○於民國八十九年八月三十日晚間七時五十分許，在台中縣太平市其姊夫林
    朝雄住處飲用酒類後，體內所含酒精濃度超過每公升０．六六三毫克，已呈酒醉
    狀態而不能安全駕駛動力交通工具，詎竟不顧公眾之安危，猶於同日下午七時五
    十五分許，駕駛車牌號碼ＨＡ─三一四六號自用小客車，沿台中縣太平市○○路
    ○道路行使，迨於同日晚間八時許，由西往東方向途經台中縣太平市○○路○段
    二四０號前時，因酒後注意力無法集中，以致其後照鏡不慎擦撞當時沿該路同方
    向步行，亦疏未注意跨入車道內行走之行人丙○○，丙○○因而受到驚嚇往前衝
    撞，並於倒地時，壓倒當時適在其右前方約二公尺處，與朋友同行至停車格內，
    而閃避不及之甲○○，造成丙○○受有腳部、臉部擦傷及輕微腦震盪等傷害；甲○○則受有左側脛骨、腓股開放性骨折等傷害（乙○○涉犯過失傷害丙○○部分
    ，未據告訴；乙○○、丙○○涉犯過失傷害甲○○部分，業經撤回告訴）。嗣經
    警據報前往現場處理後，於同日晚間十時二分許對乙○○施以口呼氣方式測試酒
    精濃度，發現其酒精濃度測定值仍高達每公升０‧五三毫克，始查悉上情。
二、案經台中縣警察局霧峰分局報請臺灣臺中地方法院檢察署檢察官偵查起訴。
    理  由
甲、有罪部分：
一、訊據被告乙○○對於右揭酒後駕車並肇致車禍之事實坦承不諱，核與被告丙○○
    、被害人甲○○供述、指述情節相符，並有照片四幀、診斷證明書一張、台中縣
    警察局道路交通事故調查報告表、酒精測定值測試紙、測試觀察紀錄表、台中縣
    警察局舉發違反道路交通管理事件通知單影本各乙紙附卷可資佐證。本件被告乙○○其酒精濃度測試結果，雖僅每公升０．五三毫克，惟按服用酒類不能安全駕
    駛動力交通工具之認定，參考德國、美國之認定標準，對於酒精濃度呼氣已達每
    公升○．五五毫克或血液濃度達百分之○．一一以上，肇事率為一般正常人之十
    倍，應認為已達不能安全駕駛之標準（法務部八十八年五月十八日八八年度法檢
    字第一六六九號函參照）；又體內酒精含量由開始飲酒時的０％，依飲酒量漸漸
    累積增加，在完成飲酒時體內酒精含量達到最高，隨後依代謝率逐漸代謝，至於
    體內酒精含量倒推計算代謝率，依交通部運輸研究所於七十七年八月間針對國人
    進行實驗研究指出為每小時每公升０．０六二八毫克（引自陳高村著吐氣中酒精
    含量倒推計算過程一文）。依被告乙○○所供，其於肇事之八十九年八月三十日
    晚間八時許前已駕車行駛約五分鐘，而警員係於同日晚間十時二分對被告乙○○
    進行測試，被告乙○○酒精濃度測定值為每公升０．五三毫克，則被告乙○○分
    別自駕車、車禍發生時至酒測之時間各相距達一百二十七分鐘及一百二十二分鐘
    ，依前揭國人體內酒精含量之代謝率計算，被告乙○○於駕車之始及至車禍發生
    時體內所含酒精濃度應分別已達每公升０．六六三毫克、０．六五七毫克 ( 駕
    車時酒精濃度之計算試為：0.53mg/l+0.0628mg/lx2.11hr= 0.663mg/l；車禍發
    生時酒精濃度之計算試為0.53mg/l+0.0628mg/lx2.03hr= 0.657mg/l)(小數點三
    位數以下捨去)，顯已超過酒精濃度呼吸測定值０．五五毫克之限制標準，揆諸
    前揭說明，被告乙○○自駕車時及至車禍發生時均確已達酒醉不能安全駕駛動力
    交通工具程度，至為灼然。故本件事證明確，被告乙○○犯行足堪認定，應予依
    法論科。
二、核被告乙○○所為，係犯刑法第一百八十五條之三服用酒類致無法安全駕駛動力
    交通工具罪。爰審酌被告乙○○酒後已不能安全駕駛，仍不顧公眾安危，率爾駕
    車，造成他人身體及財產上之損害，對交通安全之危害性不容小覷，應予責難，
    另審酌被告乙○○並無不良素行、犯後坦承犯行，且已與被害人甲○○達成和解
    賠償損害 (有本院九十年度訴字第三四六號民事損害賠償事件和解筆錄及支票影
    本附卷可稽)，犯後態度尚佳等一切情狀，從輕量處如主文所示之刑，並諭知易
    科罰金之折算標準，以啟自新。
乙、不受理部分：
一、公訴意旨另以：被告乙○○明知喝酒過量（飲酒後期每公升吐氣之酒精含量超過
    ０．二五毫克以上）不得駕車，竟於八十九年八月三十日晚間八時許，酒醉駕駛
    車牌號碼ＨＡ─三一四六號自用小客車，沿台中縣太平市○○路○段由東往西方
    向行使，途經台中縣太平市○○路○段二四０號前時，因無法安全操控該汽車，
    其後照鏡不慎擦撞當時沿該路同方向步行，亦疏未注意當時應該在劃設之人行道
    內或靠邊行走，邊走邊拿者飲用中之飲料（吸管插者）而已跨入白色邊線汽車車
    道內行走之被告丙○○，致被告丙○○受到驚嚇，反應過度，閉起眼睛往前衝撞
    ，並於倒地時，以其高達一百五十公斤之體重壓倒當時適在其右前方約二公尺處
    ，與朋友同行至停車格內，而閃避不及之告訴人甲○○，致告訴人受有左側脛骨
    、腓股開放性骨折等之傷害。因認被告乙○○、丙○○另涉有刑法第二百八十四
    條第一項前段之過失傷害罪嫌等語。
二、按告訴乃論之罪，其告訴人於第一審辯論終結前，得撤回其告訴；又告訴經撤回
    者，應諭知不受理之判決，刑事訴訟法第二百三十八條第一項、第三百零三條第
    三款分別定有明文。經查本件被告乙○○、丙○○上開犯行經檢察官以刑法第二
    百八十四第一項前段之過失傷害罪提起公訴，依同法第二百八十七條前段依規定
    係屬告訴乃論之罪，茲據告訴人於辯論終結前之本院九十年八月三日審理時當庭
    撤回告訴，有當日之審理筆錄附卷可稽，依前開規定，爰諭知不受理判決。
據上論斷，應依刑事訴訟法第二百九十九條第一項前段、第三百零三條第三款，刑法
第一百八十五條之三，修正後刑法第四十一條第一項前段，罰金罰鍰提高標準條例第
二條，判決如主文。
中      華      民      國      九十      年      八    月      十七    日
                                      臺灣臺中地方法院交通庭
                                          法  官  劉長宜
右正本證明與原本無異。
如不服本判決，應於判決送達後十日內，向本院提出上訴狀。
                                          書記官
中      華      民      國      九十      年      八    月      廿      日
附錄本案論罪科刑法條全文：
刑法第一百八十五條之三服用毒品、麻醉藥品、酒類或其他相類之物，不能安全駕駛
動力交通工具而駕駛者，處一年以下有期徒刑、拘役或三萬元以下罰金。


司法院資訊處製作；財團法人民間司法改革基金會備份。
